臺中高等行政法院裁定
111年度交上字第36號
上  訴  人  陳信宏                                      
被 上訴 人  交通部公路總局嘉義區監理所

代  表  人  黃萬益                   
上列當事人間交通裁決事件，上訴人對於中華民國111年2月25日
臺灣雲林地方法院110年度交字第103號行政訴訟判決，提起上訴
，本院裁定如下：
    主  文
一、上訴駁回。
二、上訴審訴訟費用新臺幣750元由上訴人負擔。
    理  由
一、按對於交通裁決事件之判決提起上訴，非以其違背法令為理
    由，不得為之，且應於上訴理由中表明原判決所違背之法令
    及其具體內容之事由，或表明依訴訟資料可認為原判決有違
    背法令之具體事實之事由，行政訴訟法第237條之9第2項準
    用第235條第2項及第236條之1規定甚明。是對於地方法院交
    通裁決事件之判決上訴，非以其違背法令，且於上訴理由中
    表明上開事由之一者，即屬不應准許，自應認為不合法而駁
    回之。又依同法第237條之9第2項準用第236條之2第3項、第
    243條第1項規定，判決不適用法規或適用不當者，為違背法
    令；而判決有第243條第2項所列各款情形之一者，為當然違
    背法令。故當事人對於地方法院交通裁決事件之判決上訴，
    依行政訴訟法第237條之9第2項準用第236條之2第3項、第24
    3條第1項規定，以判決有不適用法規或適用不當為理由時，
    其上訴狀或理由書應表明原判決所違背之法令及其具體內容
    ；若係成文法以外之法則，應揭示該法則之旨趣，倘為司法
    院解釋，則為揭示該解釋之字號或其內容。又以行政訴訟法
    第237條之9第2項準用第236條之2第3項、第243條第2項所列
    各款情形為理由時，其上訴狀或理由書，應揭示合於該條項
    各款之事實。上訴狀或理由書如未依此項方法表明者，即難
    認為已對交通裁決事件判決之違背法令有具體指摘，其上訴
    自難認為合法。
二、上訴人駕駛車牌號碼669-Z2號自用大貨車於民國110年8月24
    日10時16分至18分許，在國道1號北向245.6公里、243.0公
    里、243.0公里（雲林系統）及台78快速道路雲林系統西向3
    0公里處，經民眾錄影提出檢舉後，陸續經內政部警政署國
    道公路警察局第四公路警察大隊及雲林縣警察局斗南分局（
    下合稱舉發機關）以第ZDA305534號、第ZDA305537號、第ZD
    A305540號、第KAU082025號等違規通知單舉發道交條例第33
    條第1項第4款「行駛高（快）速公路未依規定變換車道」之
    違規。上訴人不服舉發機關上開舉發，於110年10月1日向被
    上訴人所屬雲林監理站提出陳述，雲林監理站復於同年月4
    日以嘉監雲站字第1100249716A、B號函分別請舉發機關查證
    ，舉發機關分別於同年月5日以雲警南交字第1100013855號
    函及同年11月3日國道警四交字1104703424號函回復違規事
    實明確，雲林監理站嗣於同年11月9日以嘉監雲站字第11002
    37716號函復上訴人，上訴人仍不服，向雲林監理站申請開
    立裁決書，雲林監理站於110年11月15日製開雲監裁字第72-
    ZDA305534號、第72-ZDA305537號、第72-ZDA305540號、第7
    2-KAU082025號等裁決，各裁處上訴人罰鍰新臺幣（下同）4
    ,500元，並各記違規點數1點（即4件裁處書合計裁處上訴人
    罰鍰1萬8,000元，並記違規點數4點，下合稱原處分），上
    訴人不服，向臺灣雲林地方法院提起行政訴訟，經該院以11
    0年度交字第103號判決（下稱原判決）駁回。上訴人仍不服
    ，遂向本院提起上訴。
三、上訴人上訴意旨略以：不服4點違規，符合6公里、6分鐘連
    續開罰，後續發現方向燈有點接觸不良，同事開同台貨車發
    現告知等語，並聲明：㈠原判決廢棄。㈡原處分撤銷。
四、經核上訴人之上訴理由，上訴人並未具體說明原判決有何不
    適用法規或適用法規不當之情形，並揭示該法規之條項或其
    內容，及合於行政訴訟法第237條之9第2項準用第236條之2
    第3項、第243條第1項及第2項所列各款之事實，難認對原判
    決之如何違背法令已有具體之指摘。又行政訴訟交通裁決事
    件程序，其上訴係準用行政訴訟簡易程序之上訴，再準用通
    常程序之上訴，亦即高等行政法院為法律審，除別有規定外
    ，應以事實審即地方法院行政訴訟庭判決確定之事實為判決
    基礎（行政訴訟法第237條之9第2項規定準用第236條之2第3
    項規定，再準用第254條第1項規定）。準此，本院既為法律
    審，原則上應以地方法院行政訴訟庭判決確定之事實為判決
    基礎，故於地方法院行政訴訟庭判決後，不得主張新事實或
    提出新證據方法資為上訴之理由。上訴人於上訴後始主張：
    後續發現方向燈有點接觸不良，同事開同台貨車發現告知等
    語，核屬於上訴審始提出之新攻擊方法，尚非本院所能審酌
    ，自非適法之上訴理由（最高行政法院94年度判字第772號
    判決及105年度裁字第696號裁定意旨參照），一併說明。是
    依首揭規定及說明，本件上訴為不合法，應予駁回。
五、末按交通裁決事件之上訴，行政法院為訴訟費用之裁判時，
    應確定其費用額，此觀行政訴訟法第237條之9第2項準用第2
    37條之8第1項規定即明。本件上訴人對於交通裁決事件之上
    訴，既經駁回，則上訴審訴訟費用750元（上訴裁判費）自
    應由上訴人負擔，爰併予確定如主文第2項所示。
六、結論：本件上訴為不合法，應予駁回。
中　　華　　民　　國　　111 　年　　5 　　月　　 5　　日
                  臺中高等行政法院第三庭
                          審判長法官　陳文燦
      　　　　　　　　　　　　法  官　楊嵎琇
　　　　　　　　　　　　　　　法  官　張鶴齡
以上正本證明與原本無異。
本裁定不得抗告。
中　　華　　民　　國　　111 　年　　5 　　月　　 5　　日
                              書記官　莊啟明